# 房屋租赁年限超过 1 年，但用途是租给高管用，会计确认和现金流问题

提问人：chh120890275 时间：2023-07-07 11:00:41
请教大神：
公司租赁一处房屋，年限超过 1 年，用途是租给高管住宿用。
根据新租赁准则会计确认使用权资产，租赁期间内分期折旧，问题是计入折旧费用，还是计入福利费？
支付租金的现金流是计入[支付其他与筹资活动有关的现金】还是【付给职工以及为职工支付的现金】？

回答人：chenyiwei
1 、该项使用权资产折旧的计提分录为：
借：管理费用，贷：应付职工薪酬——非货币性福利
借：应付职工薪酬——非货币性福利，贷：累计折旧——使用权资产。
2 、支付租金的现金流是计入【支付其他与筹资活动有关的现金】。

提问人：chh120890275 时间：2023-07-27 13:53:10
（ 1 ）陈老师好，管理费用的二级明细是折旧费，还是福利费呢？使用权资产按照税法规定，按租赁期限均匀扣除，会计上确认的使用资产折旧需调增，税法按平均租金调减；福利费在税务上需按工资的14%限额扣除；
那案例的这种情况在税务上要怎么调整呢？调整的顺序是先考虑使用权资产的税会差异，再计算福利费的限额扣除问题吗？
（ 2 ）支付租金的现金流是计入【支付其他与筹资活动有关的现金】，那在作【支付给职工以及为职工支付的现金】按计入职工薪酬的损益+应付职工薪酬借方-应付职工薪酬贷方+其他应付款/代扣社保公积金的借方-其他应付款/代扣社保公积金的贷方+应交个人所得税借方-应交个人所得税贷方就勾稽不上了呢

回答人：chenyiwei
2 、这是非货币性福利，所以职工薪酬发生额和现金流量之间没有对应。

回答人：chenyiwei
1 、分类口径不同，一种是按要素费用分类，另一种是按功能分类。不能说只有其中一种是对的。调整的顺序是先考虑使用权资产的税会差异，再计算福利费的限额扣除问题。